臺灣高等法院刑事判決　　　　　　　　94年度上易字第1519號
上　訴　人
即　被　告　甲○○
上列上訴人因違反毒品危害防制條例案件，不服臺灣桃園地方法
院94年度易字第326號，中華民國94年7月29日第一審判決（起訴
案號：臺灣桃園地方法院檢察署93年度毒偵字第5017號），提起
上訴，本院判決如下：
    主  文
上訴駁回。
    事  實
一、甲○○前於民國89年間因施用毒品案件，經觀察、勒戒後，
    認有繼續施用毒品之傾向，裁定送強制戒治，於90年4月16
    日停止戒治交付保護管束，而於90年10月24日保護管束期滿
    ，另並由臺灣桃園地方法院檢察署檢察官提起公訴，經原審
    法院於89年12月13日，以89年度訴字第1581號判處有期徒刑
    7月（施用第一級毒品部分）、有期徒刑6月（施用第二級毒
    品部分），應執行有期徒刑1年確定，送監執行於91年8月15
    日縮短刑期交付保護管束，縮刑期滿日期91年12月3日，於
    有期徒刑所餘刑期內未經撤銷假釋，以已執行論。又於92年
    間因施用毒品案件，經檢察官聲請裁定送強制戒治，並以92
    年度毒偵字第1706號聲請簡易判決處刑，經原審法院中壢簡
    易庭於92年11月7日，以92年度壢簡字第1206號判處有期徒
    刑6月確定，甫於93年7月8日執行完畢；而其因於強制戒治
    期間成效評定為合格，經裁定停止戒治，並於93年1月9日停
    止強制戒治之執行，交付保護管束於93年4月6日期滿而強制
    戒治執行完畢。詎其不知悔改，在上開強制戒治執行完畢釋
    放後5年內，復基於施用第二級毒品甲基安非他命之犯意，
    於93年11月18日上午某時，在桃園縣楊梅交流道附近公司宿
    舍內，施用第二級毒品甲基安非他命1次。嗣於93年11月19
    日凌晨0時10分許，在桃園縣楊梅鎮豐野里13鄰集義祠廣場
    前，為警查獲。
二、案經桃園縣政府警察局楊梅分局報請臺灣桃園地方法院檢察
    署檢察官偵查後聲請簡易判決處刑，經原審法院認不宜以簡
    易判決處刑，改依通常程序審理。被告於原審準備程序進行
    中，就被訴事實為有罪之陳述，經原審合議庭裁定由受命法
    官獨任依簡式審判程序審理。
    理  由
一、被告甲○○未於本院到庭，惟上開事實，業據其於原審坦承
    不諱，又其於93年11月19日1時30分許所採集尿液，經送檢
    驗結果，呈甲基安非他命陽性反應，有桃園縣政府警察局楊
    梅分局被採尿人姓名編號對照表、昭信科技顧問股份有限公
    司出具濫用藥物陽性檢體檢驗報告在卷可稽（見偵查卷第27
    、78頁）。又被告前於89年間因施用毒品案件，經觀察、勒
    戒後，認有繼續施用毒品之傾向，裁定送強制戒治，於90年
    4月16日停止戒治交付保護管束，於90年10月24日保護管束
    期滿。又於92年間因施用毒品案件，經檢察官聲請裁定送強
    制戒治執行，而其因於強制戒治期間成效評定為合格，經裁
    定停止戒治，並於93年1月9日停止強制戒治之執行，交付保
    護管束於93年4月6日期滿而強制戒治執行完畢，並由臺灣桃
    園地方法院檢察署檢察官以92年度毒偵字第1706號聲請簡易
    判決處刑，經原審法院中壢簡易庭於92年11月7日，以92年
    度壢簡字第1206號判處有期徒刑6月確定等情，有本院被告
    前案紀錄表、臺灣桃園地方法院檢察署刑案資料查註紀錄表
    、全國施用毒品案件記錄表及原審法院89年度訴字第1581號
    判決（見偵查卷第70至71頁）、臺灣桃園地方法院檢察署檢
    察官92年度毒偵字第1706號聲請簡易判決處刑書（見偵查卷
    第72至73頁）、原審法院中壢簡易庭92年度壢簡字第1206號
    判決（見偵查卷第74頁）附卷可按。本件事證明確，被告在
    強制戒治執行期滿後5年內，施用第二級毒品甲基安非他命
    之犯行，堪以認定。
二、核被告所為，係犯毒品危害防制條例第10條第2項施用第二
    級毒品罪。其持有第二級毒品甲基安非他命之低度行為，為
    施用第二級毒品甲基安非他命之高度行為所吸收，不另論罪
    。被告曾有如事實欄所載之犯行及執行情形，有本院被告前
    案紀錄表、臺灣桃園地方法院檢察署刑案資料查註紀錄表在
    卷可按，於5年內再犯有期徒刑以上之本罪，為累犯，並依
    法加重其刑。
三、原審認被告所犯罪證明確，適用毒品危害防制條例第10條第
    2項、刑法第11條前段、第47條之規定，並審酌被告前已有
    施用毒品案件，經強制戒治後，仍不知悔改，所為足以危害
    健康、犯後坦承犯行等一切情狀，量處有期徒刑8月。又以
    扣案吸食器1組，被告否認係其所有，且無證據證明係被告
    所有供施用毒品所用器具，且非違禁物，亦非專供施用毒品
    器具，故不予宣告沒收。核其認事用法均無不合，量刑亦屬
    妥適。被告上訴，為無理由，應予駁回。
四、被告經合法傳喚，無正當理由不到庭，爰不待其陳述逕行判
    決。
據上論斷，應依刑事訴訟法第368條、第371條，判決如主文。
本案經檢察官郭弘佑到庭執行職務。
中　　華　　民　　國　　94　　年　　11　　月　　4 　　日
　　　　　　　　　刑事第三庭審判長法　官  洪光燦
  　　　　　　　　　　　　　      法　官  江振義
　　　　　　　　　　　　          法　官  王詠寰
以上正本證明與原本無異。
不得上訴。
                                  書記官  劉  瑗
中　　華　　民　　國　　94　　年　　11　　月　　4 　　日
附錄：本案論罪科刑法條全文
毒品危害防制條例第10條
施用第 1 級毒品者，處六月以上五年以下有期徒刑。
施用第 2 級毒品者，處三年以下有期徒刑。
